臺灣宜蘭地方法院民事裁定
111年度司家聲字第2號
聲  請  人  財政部國有財產署北區分署（即被繼承人詹李阿幼
            之遺產管理人）

法定代理人  郭曉蓉  
非訟代理人  曾健銘  


上列聲請人聲請終結遺產管理人職務事件，本院裁定如下：
    主  文
聲請駁回。
    理  由
一、按遺產管理人之職務為：（一）編製遺產清冊。（二）為保
    存遺產必要之處置。（三）聲請法院依公示催告程序，限定
    一年以上之期間，公告被繼承人之債權人及受遺贈人，命其
    於該期間內報明債權，及為願受遺贈與否之聲明，被繼承人
    之債權人及受遺贈人為管理人所已知者，應分別通知之。（
    四）清償債權或交付遺贈物。（五）有繼承人承認繼承或遺
    產歸屬國庫時，為遺產之移交。民法第1179條定有明文。次
    按法院選任之遺產管理人於職務執行完畢後，應向法院陳報
    處理遺產之狀況並提出有關文件，家事事件法第140條著有
    規定。
二、本件聲請意旨略以：聲請人前經本院以本院108年度司繼字
    第94號民事裁定選任為被繼承人詹李阿幼之遺產管理人，並
    已依本院108年度司家催第18號民事裁定對被繼承人詹李阿
    幼之債權人、受遺贈人行公示催告程序。聲請人主張代管新
    北市○○區○○段○○○○段00000○00000○000地號土地向新北市地
    政事務所申請辦理土地名義更正登記及遺產管理人登記時，
    被該所駁回，被繼承人別無他財產可茲管理，為此聲請終結
    遺產管理人職務等語。
三、查聲請人主張之事實，固據其提出本院108年度司繼字第94
    號民事裁定、108年度司家催字第18號民事裁定等件（均影
    本）為證，然遺產管理人之職務為繼承人承認繼承時遺產之
    移交、通知或催告債權人及受遺贈人報明債權及為願受遺贈
    與否之聲明、編製遺產清冊、為保存遺產必要之處置、清償
    債權或交付遺贈物及遺產歸屬國庫時為遺產之移交等遺產清
    算事務，是遺產管理人必須於完成上開有關遺產清算事務後
    ，依前開家事事件法向法院陳報處理遺產狀況並提出相關文
    件後，始得聲請終結遺產管理人職務。惟查，據聲請人所提
    上開資料所示，被繼承人名下尚有新北市○○區○○段○○○○段00
    000○00000○000地號土地尚在訴訟，現由臺灣臺北地方法院1
    09年度訴更一字第11號審理中，是該等遺產未處理完畢，揆
    諸前揭說明，尚難認聲請人業已執行完畢民法第1179條規定
    之遺產管理人職務。從而，本件聲請人未完竣其管理被繼承
    人遺產之職務，其聲請終結遺產管理人職務，為無理由，應
    予駁回。
四、爰裁定如主文。
五、如不服本裁定，須於裁定送達後10日內，以書狀向本院提出
    抗告狀，並繳納抗告費新臺幣1,000元。
中　　華　　民　　國　　111 　年　　7 　　月　　28　　日
                    家事法庭司法事務官　徐麗花